# 请教陈版：关于认股权证的处理

提问人：zengfengxia 时间：2012-11-04 11:23:02
行权价格高于现行股票价格，说明这个期权在当前是不值钱的，如何确认？是确认金融负债吗？

回答人：chenyiwei
按照期权定价模型，考虑到未来股价波动和时间价值因素，该期权可能是有价值的，不能完全等同于当前的内在价值。